臺灣高雄地方法院刑事判決　　　　　　　94年度易字第1573號
公　訴　人　臺灣高雄地方法院檢察署檢察官
被　　　告　乙○○
　　　　　　　　　　（在臺灣屏東監獄受刑中）
上列被告因違反毒品危害防制條例案件，經檢察官聲請簡易判決
處刑（94年度偵字第11643 號），及移送併案（93年度毒偵字第
6582號、94年度毒偵字第792 號、第1672號），本院認不宜以簡
易判決處刑，改依通常程序審理，嗣於準備程序進行中，因被告
就被訴事實為有罪之陳述，經告知簡式審判程序意旨，並聽取公
訴人及被告之意見後，本院合議庭裁定由受命法官獨任依簡式審
判程序審理，判決如下：
    主  文
乙○○連續施用第二級毒品，處有期徒刑捌月。扣案之甲基安非
他命貳包（其中壹包驗前毛重壹點柒公克、驗後毛重壹點陸公克
，另壹包驗前毛重零點柒公克、驗後毛重零點陸公克）、殘留第
二級毒品甲基安非他命之殘渣袋參個、吸管壹支及吸食器壹個，
均沒收銷燬，扣案之吸管肆支沒收。
    事  實
一、乙○○前於民國92年間，因施用毒品案件，經本院以92年度
    毒聲字第2275號裁定送觀察、勒戒後，因認無繼續施用毒品
    之傾向，於92年9 月4 日執行完畢，並經臺灣高雄地方法院
    檢察署檢察官於92年9 月5 日以92年毒偵字794 號為不起訴
    處分確定。詎仍不知戒絕毒癮，明知甲基安非他命（起訴書
    誤載為安非他命）係毒品危害防制條例第2 條第2 項第2 款
    所明定之第二級毒品，不得持有及施用，仍於前述觀察、勒
    戒執行完畢釋放後5 年內，復基於施用第二級毒品甲基安非
    他命之概括犯意，自93年10月30日晚上某時許起至94年2 月
    21 日10 時許止，以每隔2 至3 日施用1 次之頻率，連續在
    高雄市左營區、彰化縣北斗鎮、高雄縣仁武鄉等處之自小客
    車內，以將甲基安非他命置於玻璃球內燒烤吸取煙霧之方式
    ，施用第二級毒品甲基安非他命多次。嗣(1)於93年10月31日
    1 時許，因違規停車，為警在高雄市○○區○○路與文萊路
    口查獲，並扣得乙○○所有之甲基安非他命1 包（驗前毛重
    1.7 公克、驗後毛重1.6 公克）、殘有第二級毒品甲基安非
    他命之殘渣袋2 個、預備供施用毒品所用之吸管4 支等物；
    (2)於93年11月2 日2 時20分許，為警在屏東分局刑事組查獲
    ；(3)於94年1 月31日5 時10分許，因形跡可疑，為警在彰化
    縣北斗鎮○○路與四維路口查獲；(4)於94年2 月21日20時25
    分許，因駕駛無牌照自小客車，為警在高雄縣仁武鄉文武村
    文化巷4 號前查獲，並扣得乙○○所有之甲基安非他命1 包
    （驗前毛重0.7 公克、驗後毛重0.6 公克）、殘有第二級毒
    品甲基安非他命之吸食器1 個、吸管1 支及殘渣袋1 個等物
    ；且均分別經乙○○同意採尿送驗後呈甲基安非他命陽性反
    應，始知上情。
二、案經高雄市政府警察局移送、高雄縣政府警察局仁武分局及
    屏東縣警察局屏東分局報請、彰化縣警察局北斗分局報請臺
    灣彰化地方法院檢察署呈請臺灣高等法院檢察署令轉臺灣高
    雄地方法院檢察署檢察官偵查後聲請簡易判決處刑及移送併
    案審理。
    理  由
一、按本件被告乙○○所犯係死刑、無期徒刑、最輕本刑為3年
    以上有期徒刑以外之罪，其於準備程序就前揭被訴事實為有
    罪之陳述，經受命法官告知簡式審判程序之旨，並聽取其與
    公訴人之意見後，本院認無不得或不宜改依簡式審判程序進
    行之處，爰依刑事訴訟法第273 條之1 第1 項、第284 條之
    1 ，裁定本件由受命法官獨任進行簡式審判程序，合先敘明
    。
二、訊據被告乙○○對於上揭時、地，連續以上述方式施用第二
    級毒品甲基安非他命多次之事實坦承不諱，且查：
  (一)被告為警查獲後，於93年10月31日4 時許、93年11月1 日22
    時許、94年1 月31日6 時35分許、94年2 月21日23時30分許
    所採集之尿液，經送驗結果，確呈甲基安非他命陽性反應，
    此有高雄市立凱旋醫院93年11月12日轉碼編號00000000號濫
    用藥物尿液檢驗報告、屏東縣衛生局93年11月11日屏縣衛檢
    六字第930449號煙毒及麻醉藥品類委託檢驗結果通知書、彰
    化縣衛生局94年2 月5 日煙檢字第940494號煙毒尿液檢驗成
    績書、臺灣檢驗科技股份有限公司94年3 月28日報告編號
    KＺ000000000000號濫用藥物尿液檢驗報告各1 份、尿液採證
    代碼對照表4 張附卷可稽。扣案之疑似甲基安非他命晶體2
    包，經分別送請高雄醫學大學附設中和紀念醫院檢驗結果，
    認確含第二級毒品甲基安非他命成分，其中1 包驗前毛重
    1.7 公克、驗後毛重1.6 公克，另1 包驗前毛重0.7 公克、
    驗後毛重0.6 公克，此有上開醫院94年9 月27日編號
    0000-000號、94年9 月6 日編號0000-000號檢驗報告2 紙存
    卷可參。扣案之殘渣袋3 個、吸管1 支及吸食器1 個，經送
    請上開醫院檢驗結果，均呈甲基安非他命陽性反應，此有上
    開醫院94年9 月27日報告編號0000-000號、94年9 月6 日報
    告編號0000-000號、0000-000號、0000-000號檢驗報告4 份
    存卷可查，並有預備供施用毒品所用之吸管4 支扣案可證。
    此外，復有搜索扣押筆錄、扣押物品目錄表各2 份、照片7
    張附卷足佐。被告前揭自白與事實相符，應堪採為被告有罪
    之證據，則被告連續施用第二級毒品甲基安非他命多次之犯
    行，堪以認定。
  (二)被告前於92年間，因施用毒品案件，經本院以92年度毒聲字
    第2275號裁定送觀察、勒戒後，因認無繼續施用毒品之傾向
    ，於92年9 月5 日執行完畢出所，經臺灣高雄地方法院檢察
    署檢察官於92年9 月5 日以92年毒偵字794 號為不起訴處分
    確定，此有臺灣高等法院被告前案紀錄表、臺灣高雄地方法
    院被告院內索引卡紀錄表各1 紙在卷足參，其於前案觀察、
    勒戒執行完畢後，5 年內再犯本件施用毒品罪之事實，事證
    明確，應予依法論科。
三、查甲基安非他命係毒品危害防制條例第2 條第2 項第2 款所
    稱之第二級毒品，不得非法持有、施用。核被告乙○○所為
    ，係犯毒品危害防制條例第10條第2 項之施用第二級毒品罪
    。其施用第二級毒品前後，持有甲基安非他命之低度行為，
    應為施用之高度行為所吸收，不另論罪。又被告先後多次施
    用第二級毒品之犯行，時間緊接，犯罪構成要件亦相同，顯
    係基於概括犯意反覆為之，為連續犯，應依刑法第56條之規
    定論以一罪，並加重其刑。本件聲請簡易判決處刑書於聲請
    簡易判決處刑事實雖僅記載被告於94年1 月間某日起至同年
    2 月21日23時30分回溯96小時內某時止，連續施用第二級毒
    品甲基安非他命多次之犯行，然檢察官就犯罪事實一部起訴
    者，其效力及於全部，被告其餘數次施用甲基安非他命之犯
    行，與前揭業經起訴有罪部分，時間緊接且犯罪構成要件相
    同，顯係基於概括犯意而為之，有連續犯裁判上一罪關係，
    並經檢察官移請併案審理，本院自得併予審理。爰審酌被告
    經觀察、勒戒後，仍未能戒絕其毒癮，再犯本件施用毒品犯
    行，足見其戒絕毒癮之意志不堅，惟念其於犯罪後坦承犯行
    及所犯為自戕行為等一切情狀，量處如主文所示之刑，以資
    懲儆。扣案之甲基安非他命2 包（其中1 包驗前毛重1.7 公
    克、驗後毛重1.6 公克，另1 包驗前毛重0.7 公克、驗後毛
    重0.6 公克），係屬第二級毒品；扣案殘留第二級毒品甲基
    安非他命之殘渣袋3 個、吸管1 支及吸食器1 個，分別業已
    難與第二級毒品甲基安非他命析離，亦屬查獲之第二級毒品
    ，均應依毒品危害防制條例第18條第1 項前段規定宣告沒收
    銷燬。另扣案之吸管4 支，為被告所有且為預備供施用毒品
    所用，業據被告供明在卷，爰依刑法第38 條 第1 項第2 款
    沒收。
據上論斷，應依刑事訴訟法第273 之1 第1 項、第284 條之1 、
第299 條第1 項前段，毒品危害防制條例第10條第2 項、第18條
第1 項前段、第23條第2 項，刑法第11條前段、第56條、第38條
第1 項第2 款，判決如主文。
本案經檢察官甲○○到庭執行職務。
中　　華　　民　　國　　94　　年　　10　　月　　17　　日
                  鳳山刑事第1 庭      法　官  林芳華
以上正本證明與原本無異。
如不服本判決，應於判決送達後10日內，向本院提出上訴狀。
中　　華　　民　　國　　94　　年　　10　　月　　18　　日
                                      書記官  賴佳慧
附錄本案論罪科刑法條全文
毒品危害防制條例第10條
施用第一級毒品者，處6月以上5年以下有期徒刑。
施用第二級毒品者，處3年以下有期徒刑。
